zh-TW: 防掠食者護罩樣式: 籠式篩網; 錐形; 圓柱形擋板; 碟形擋板; 電擊威懾; 入口孔板; 延長管; 平台; 環繞式; 其他
ja: 野生動物ガードのスタイル: ケージスクリーン; 円錐形; 円筒形バッフル; ディスクバッフル; 電気抑止装置; 入口穴プレート; 延長チューブ; プラットフォーム; 巻き付け式; その他
ru: Тип защиты от хищников: Сетчатый экран; Конусный отбойник; Цилиндрическая перегородка; Дисковая перегородка; Электрический отпугиватель; Пластина входного отверстия; Удлинительная трубка; Защитная платформа; Для обертывания конструкции; Другое
fi: Petosuojan tyyli: Häkkiseula; Kartio; Sylinterimäinen välilevy; Levynmuotoinen välilevy; Sähköinen pelote; Sisäänkäyntiaukon levy; Jatkoputki; Alusta; Ympärikäärittävä; Muu
fr: Type de dispositif anti-prédateurs: Grillage cage; Cône; Déflecteur cylindrique; Déflecteur de disque; Dissuasion électrique; Plaque de réduction d’entrée; Tube de rallonge; Plateforme; Enveloppant; Autre
hu: Ragadozóvédő stílusa: Ketrecfigyelő képernyő; Tölcsér; Hengeres terelőlemez; Tárcsaterelő; Elektromos riasztó; Bejárati zárólemez; Hosszabbító cső; Platform; Körbetekerhető; Egyéb
tr: Yırtıcı hayvan koruyucu stili: Kafesli koruma; Koni; Silindirik bariyer; Disk bariyer; Elektrikli caydırıcı; Giriş deliği plakası; Uzatma borusu; Platform; Sarmalı; Diğer
bg-BG: Тип предпазител от хищници: Екран за клетка; Конусно; Цилиндрична преграда; Дискова преграда; Електрическо отблъскване; Плоча за входен отвор; Удължителна тръба; Платформа; Обвиващо; Друго
hr-HR: Stil zaštite od predatora: Zaštitna mreža; Čunj; Cilindrična pregrada; Disk pregrada; Električni uređaj za odvraćanje; Ploča s ulaznim otvorom; Produžna cijev; Platforma; Omotna; Ostalo
th: รูปแบบอุปกรณ์ป้องกันสัตว์นักล่า: กรงป้องกันสัตว์นักล่า; ทรงกรวย; แผ่นกั้นทรงกระบอก; แผ่นกั้นทรงดิสก์; อุปกรณ์ป้องกันด้วยไฟฟ้า; แผ่นปิดรูทางเข้า; ท่อต่อ; แท่นยึด; พันรอบ; อื่นๆ
pt-PT: Estilo de proteção contra predadores: Tela de gaiola; Cone; Defletor cilíndrico; Defletor de disco; Dissuasor elétrico; Placa de orifício de entrada; Tubo de extensão; Plataforma; Envolvente; Outro
en: Predator guard style: Cage screen; Cone; Cylindrical baffle; Disc baffle; Electric deterrent; Entrance hole plate; Extension tube; Platform; Wrap-around; Other
ro-RO: Stilul de protecție împotriva prădătorilor: Ecran cușcă; Con; Deflector cilindric; Deflector disc; Dispozitiv electric de descurajare; Placă de orificiu de intrare; Tub prelungitor; Platformă; Înfășurabil; Altele
cs: Typ ochrany proti dravcům: Klecová ochrana; Kuželová zábrana; Válcová zábrana; Disková zábrana; Elektrický odpuzovač; Ochranný plech vletového otvoru; Prodloužený vletový tubus; Plošina; Obepínací; Jiné
nl: Stijl van roofdierbescherming: Kooischerm; Kegel; Cilindrische schotplaat; Schijfvormige beschermplaat; Elektrisch afschrikmiddel; Ingangsgatplaat; Verlengbuis; Platform; Omwikkelbaar; Overig
sv: Predator-skyddsstil: Burskärm; Kon; Cylindrisk baffel; Skivbaffel; Elektrisk avskräckning; Ingångshålsplatta; Förlängningstub; Plattform; Omlindning; Övrigt
es: Estilo de protector contra depredadores: Pantalla de jaula; Cono; Deflector cilíndrico; Deflector de disco; Disuasorio eléctrico; Placa de orificio de entrada; Tubo de extensión; Plataforma; Envolvente; Otros
pt-BR: Estilo de guarda contra predadores: Tela de proteção em gaiola; Cone; Defletor cilíndrico; Defletor em disco; Repelente elétrico; Placa com orifício de entrada; Tubo de extensão; Plataforma; Envolvente; Outro
ko: 포식자 방지 가드 스타일: 케이지 스크린; 원뿔; 원통형 배플; 디스크 배플; 전기 퇴치기; 입구 보호판; 연장 튜브; 플랫폼; 래프어라운드; 기타
el: Τύπος προστατευτικού από θηρευτές: Οθόνη κλουβιού; Κώνος; Κυλινδρικό διάφραγμα; Διάφραγμα δίσκου; Ηλεκτρικό αποτρεπτικό; Πλάκα οπής εισόδου; Άκαμπτος σωλήνας/προέκταση; Ένθετη; Περιμετρικό; Άλλο
pl: Typ osłony przed drapieżnikami: Osłona klatkowa; Stożkowe; Przegroda cylindryczna; Przegroda tarczowa; Odstraszacz elektryczny; Płytka przy otworze wejściowym; Przedłużka; Platforma; Otulające; Inne
de: Stil der Raubtierabwehr: Käfigschirm; Kegel; Zylindrische Prallplatte; Scheibenleitblech; Elektrische Abschreckung; Eintrittslochplatte; Verlängerungsrohr; Plattform; Umwickelnd; Sonstiges
da: Rovdyrssikring: Burskærm; Kegle; Cylindrisk afskærmning; Skiveafskærmning; Elektrisk afskrækkelse; Indgangshulplade; Forlængerrør; Platform; Wrap-around; Andet
sk-SK: Štýl ochrany pred dravcami: Klietková sieťka; Kužeľ; Valcová zábrana; Kotúčová zábrana; Elektrický odstrašujúca ochrana; Doska okolo vstupného otvoru; Predlžovacia trubica; Plošina; Obtáčacia; Iné
zh-CN: 掠食防护罩样式: 笼式筛网; 圆锥型; 圆筒形挡板; 圆盘形挡板; 电子驱赶器; 入口孔金属板; 延长管; 平台; 环绕式; 其他
lt-LT: Apsaugos nuo plėšrūnų tipas: Narvo tinklelis; Gaubtas; Cilindrinė pertvara; Disko pertvara; Elektrinis atgrasymo įtaisas; Įėjimo angos plokštė; Prailginimo žarnelė; Su atrama; Apvyniojamas; Kita
sl-SI: Slog ščitnika pred plenilci: Zaslon za kletko; Stožec; Cilindrična pregrada; Diskovna pregrada; Električno odvračilo; Plošča z vhodno luknjo; Podaljševalna cev; Podlaketne; Ovijalni; Druga
it: Tipo di protezione antipredatori: Schermo a gabbia; Cono; deflettore cilindrico; deflettore del disco; deterrente elettrico; Piastra del foro di ingresso; Tubo di prolunga; Piattaforma; Avvolgente; Altro
nb: Rovdyrvern-stil: Burskjerm; Kjegle; Sylinderformet sperre; Skivesperre; Elektrisk avskrekkende; Inngangshullplate; Forlengelsesrør; Plattform; Viklerundt; Annet
vi: Tấm bảo vệ chống thú săn mồi: Lưới lồng; Hình nón; Vách ngăn hình trụ; Vách ngăn hình đĩa; Thiết bị răn đe bằng điện; Tấm cửa vào; Ống nối dài; Bệ đỡ; Quấn quanh; Khác